【裁判字號】    98,抗,487
【裁判日期】    980915
【裁判案由】    移交管理委員會
【裁判全文】
臺灣高等法院臺中分院民事裁定  98年度抗字第487號
抗  告  人  富豪財經大廈管理委員會
法定代理人  甲○○
代  理  人  丙○○
相  對  人  乙○○
上列抗告人因與相對人間請求移交管理委員會事件，對於中華民
國98年7月30日臺灣臺中地方法院98年度訴字第1104號所為裁定
提起抗告，本院裁定如下：
    主  文
抗告駁回。
抗告訴訟費用由抗告人負擔。
    理  由
一、按訴訟全部或一部之裁判，以他訴訟之法律關係是否成立為
    據者，法院得在他訴訟終結前以裁定停止訴訟程序，民事訴
    訟法第182條第1項定有明文。
二、查抗告人主張系爭大廈區分所有權人會議業於民國（下同）
    97年7月25日改選第二屆管理委員會，選任新主任委員甲○
    ○等七名各職委員，並已於97年9月1日正式上任，詎原財務
    委員即相對人乙○○拒不將相關文件及公共基金餘額移交予
    新任管理委員會，並配合至金融機構辦理印鑑變更手續等情
    ，於98年3月30日遞狀提起本件訴訟，聲明求為判決命相對
    人應將持有之系爭大廈第一屆管理委員會期中所經管之會計
    憑證、會計帳簿、財務報表、印鑑基金管理費餘額移交抗告
    人，及應協同至國泰世華銀行辦理印鑑變更。然，系爭大廈
    之區分所有權人何憶弦等人主張上開抗告人於97年7月25日
    所召集之區分所有權人會議有召集程序、決議方法上之瑕疵
    ，業已起訴請求撤銷上開改選第二屆管理委員之決議，經臺
    灣臺中地方法院於97年12月26日以97年度訴字第2266號判決
    該決議應予撤銷，並經本院於98年5月19日以98年度上字第
    94號判決駁回抗告人之上訴，現經抗告人上訴至最高法院審
    理中（參見原審法院卷第34至46頁、第29頁、第156頁），
    並經本院查詢屬實，是系爭大廈之管理權歸屬情形迄今未明
    ，而仍繫屬於上開請求撤銷區分所有權人決議決議事件訴訟
    中，本件民事訴訟之裁判，顯以上開事件訴訟之法律關係是
    否成立為據，從而，原審法院認於上開請求撤銷區分所有權
    人會議決議事件民事訴訟終結前，有停止本件民事訴訟程序
    之必要，爰以裁定命停止之，揆諸首開規定，於法尚無違誤
    。抗告意旨略以本件確有解任及管理委員改組等之事實，相
    對人應辦理移交，不得以上開訴訟之嗣後提起，反推相對人
    先前拒絕移交之行為具有正當性云云為由，指摘原法院裁定
    停止本件訴訟程序為不當，求予廢棄，自無理由，應予駁回
    。
三、據上論結，本件抗告為無理由，依民事訴訟法第495條之1第
    1項、第449條第1項、第95條、第78條，裁定如主文。
中    華    民    國    98    年    9     月    15    日
                民事第三庭    審判長法  官  陳照德
                                    法  官  李平勳
                                    法  官  朱  樑
以上正本係照原本作成。
再為抗告應以適用法規顯有錯誤為理由。
如提起再抗告者應於裁定送達後10日內向本院提出抗告理由狀（
須按照他造人數附具繕本）並繳納抗告裁判費新臺幣1,000元，
同時委任律師或具有律師資格之關係人為代理人。
                                    書記官  陳妙瑋
中    華    民    國    98    年    9     月    16    日
                                                      Ｖ


司法院資訊處製作；財團法人民間司法改革基金會備份。
